【裁判字號】    90,易,737
【裁判日期】    900821
【裁判案由】    詐欺
【裁判全文】
臺灣桃園地方法院刑事判決                            九十年度易字第七三七號
    公  訴  人  臺灣桃園地方法院檢察署檢察官
    被      告  甲○○
右列被告因詐欺案件，經檢察官提起公訴（八十九年度偵字第一七六七一號），本院
判決如左：
    主      文
李英蘭連續以詐術得財產上不法之利益，處有期徒刑柒月，緩刑肆年。
    事      實
一、甲○○意圖為自己不法之利益，明知已無清償信用卡債務之能力，竟利用飛機飛
    行途中空服人員與國內地面金融機構徵信不便之際，連續自八十九年九月七日至
    九月二十四日止，持其已遭停卡之中國信託商業銀行（下稱中國商銀）聯合信用
    卡及ＶＩＳＡ信用卡（卡號0000000000000000、000000
    0000000000），如附表所示，連續在中華航空公司（下稱華航）班機
    上向空服員詐買機上免稅品，共計消費新台幣（下同）十六萬一千二百四十三元
    ，致發卡銀行陷於錯誤而陸續付款，嗣發卡銀行墊付款項後發覺甲○○信用卡已
    遭停卡，始查知上情。
二、案經中國信託商業銀行股份有限公司訴請臺灣桃園地方法院檢察署檢察官偵查起
    訴。
    理      由
一、訊據被告甲○○固坦承有於上開時地持已停卡之信用卡二張消費如附表所示，惟
    矢口否認有詐欺犯行，辯稱伊不知道信用卡已遭銀行停卡，且認為再工作就有能
    力繳錢，後來找不到工作才未付款云云。惟查右揭犯罪事實業據告訴代理人于立
    群及何育翰於偵查或本院審理中一再指訴綦詳，被告亦承稱確有持卡消費如附表
    所示，復有被告信用卡申請書影本一紙、客戶消費明細表十三紙、飛機上交易明
    細表及入出境紀錄表一紙及簽帳單影本三十四紙在卷可稽。而被告於偵查中及本
    院庭訊時均自承八十九年三月起即無工作，無固定收入，經濟上很困難，卻於九
    月間連續在飛機上大量購買化妝品、菸酒等非日常用品，金額高達十六萬一千二
    百四十三元，顯與常理有違，且被告竟向本院稱化品是自己用，煙和酒是買來
    送人的云云，更係不可能之事，顯然其於購買時即無付款之意。被告雖又辯稱是
    陪朋友一同到香港去採購，去一趟朋友會給一千元，幫忙賣衣服即可抽成還信用
    卡帳單云云，然被告自偵查始及本院審理中終無法提出該名女子之真實年籍或相
    關資料以供本院調查，是否確有其人，非無疑問，且衡情被告既數度與該女子搭
    機同往香港，焉有不知其名之理，被告上開辯解，顯係狡辯之詞。再者，被告所
    持中國商銀信用卡於停用前最後一次繳款紀錄係八十九年二月二十八日，斯時被
    告已積欠信用卡債務達七萬九千八百五十八元，而被告至八十九年十一月間均未
    曾再繳款等情，復有繳款明細一覽表一紙附卷足參，被告卻於該年九月間在無確
    定工作及薪水之情形下又突然大舉連續消費達十六萬餘元，顯可預見自己並無還
    款能力；此外，被告於停卡後即無刷卡消費紀錄，九月間消費係趁飛機飛行途中
    無法與地面徵信之際而大舉消費，其不法居心已招然若揭，被告前開所辯顯屬卸
    責之詞，委無足採，本件事證明確，被告罪行堪予認定。
二、核被告甲○○所為，係犯刑法第三百三十九條第二項之詐欺得利罪。被告先後多
    次犯行，時間緊接，犯罪構成要件相同，顯係基於概括犯意為之，為連續犯，應
    以一罪論，並依法加重其刑。爰審酌被告品行、正值年輕力壯，不思正當營生，
    為貪求個人不法利益竟以此卑劣手段擾亂社會金融秩序，犯後又一再飾言狡辯態
    度不佳等一切情狀，量處如主文所示之刑。末查，被告前未曾受有期徒刑以上刑
    之宣告，此有臺灣桃園地方法院檢察署刑案資料查註紀錄表一紙在卷可稽，於本
    院審理中已清償全部消費款完畢，有本院各次訊問筆錄在卷可稽，其經此偵審程
    序及刑之宣告，當知教訓，應知警惕而無再犯之虞，其所宣告之刑，本院認以暫
    不執行為適當，併予宣告緩刑四年，以勵自新。
據上論斷，應依刑事訴訟法第二百九十九條第一項前段，刑法第五十六條、第三百三
十九條第二項、第七十四條第一款，罰金罰鍰提高標準條例第一條前段、第二條，判
決如主文。
本案經檢察官陳美華到庭執行職務。
中        華      民      國      九十    年    八      月    二十一    日
                                臺灣桃園地方法院刑事第六庭
                                      法  官  孫惠琳
右正本證明與原本無異。
如不服本判決，應於判決送達後十日內向本院提出上訴狀( 應附繕本 )，上訴於
臺灣高等法院。
                                      書記官  沈秀珍
中        華        民        國   九十   年   八   月    二十二    日
如不服本判決，應於判決送達後十日內，向本院提出上訴狀。
附論罪科刑依據之法條：
刑法第三百三十九條：
意圖為自己或第三人不法之所有，以詐術使人將本人或第三人之物交付者，處五年以
下有期徒刑、拘役或科或併科一千元（已提高十倍為一萬元）以下罰金。
以前項方法得財產上不法之利益或使第三人得之者，亦同。
前二項之未遂犯罰之。


司法院資訊處製作；財團法人民間司法改革基金會備份。
